【裁判字號】    99,簡抗,1
【裁判日期】    990129
【裁判案由】    聲請再審
【裁判全文】
臺灣士林地方法院刑事裁定          九十九年度簡抗字第一號
抗  告  人
即  被  告  甲○○
上列抗告人即被告因贓物案件，對於本院中華民國九十八年九月
三十日九十八年度聲再字第二十號駁回再審聲請之裁定，提起抗
告，本院裁定如下：
    主  文
原裁定撤銷。
再審之聲請駁回。
    理  由
一、抗告意旨略以：依刑事訴訟法第四百二十條第一項第二款，
    原判決所憑之證言已證明其為虛偽者，得聲請再審，抗告人
    即被告於原確定判決所為之證詞自白，因語法不當、用詞不
    佳，未能清楚說明全案之真實經過，以致失去真相，當時所
    做之證詞虛假，依法聲請再審云云。
二、按「有罪之判決確定後，有左列情形之一者，為受判決人之
    利益，得聲請再審：一、原判決所憑之證物已證明其為偽造
    或變造者。二、原判決所憑之證言、鑑定或通譯已證明其為
    虛偽者。三、受有罪判決之人，已證明其係被誣告者。四、
    原判決所憑之通常法院或特別法院之裁判已經確定裁判變更
    者。五、參與原判決或前審判決或判決前所行調查之法官，
    或參與偵查或起訴之檢察官，因該案件犯職務上之罪已經證
    明者，或因該案件違法失職已受懲戒處分，足以影響原判決
    者。六、因發現確實之新證據，足認受有罪判決之人應受無
    罪、免訴、免刑或輕於原判決所認罪名之判決者。前項第一
    款至第三款及第五款情形之證明，以經判決確定，或其刑事
    訴訟不能開始或續行非因證據不足者為限，得聲請再審」，
    刑事訴訟法第四百二十條定有明文；又「聲請再審應以書狀
    敘述理由，附具原判決之繕本及證據，提出於管轄法院為之
    ，為刑事訴訟法第四百二十九條所明定。此項聲請再審程序
    之欠缺，非程序中所得補正」，亦經最高法院著有七十一年
    度臺抗字第三三七號判例意旨可資參照。
三、經查，本件依抗告人於再審聲請狀及抗告狀所述，係認其本
    於被告身分所為之自白虛假，此與刑事訴訟法第四百二十條
    第一項第二款所規定係被告以外之人立於證人地位所為之證
    言虛偽之情形迥異，況抗告人聲請再審，其於再審聲請狀固
    附有原判決之繕本，然未附具再審理由所憑之證據，亦難認
    抗告人聲請再審之程序合法，揆諸前揭規定，其聲請再審之
    程序於法未合，且無從補正，自應予駁回。
四、原裁定認抗告人未具體表明有何符合刑事訴訟法之再審事由
    並檢具證據，而為駁回抗告人再審之聲請，經核固無違誤，
    惟聲請再審，由判決之原審法院管轄；第一審法院依被告在
    偵查中之自白或其他現存之證據，已足認定其犯罪者，得因
    檢察官之聲請，不經通常審判程序，逕以簡易判決處刑；對
    於適用簡易程序案件所為裁定有不服者，得抗告於管轄之第
    二審地方法院合議庭；前項之抗告，準用第四編之規定，刑
    事訴訟法第四百二十六條第一項及第四百四十九條第一項前
    段、第四百五十五條之一第四項、第五項分別定有明文；又
    刑事訴訟法第二百八十四條之一亦規定除簡式審判程序、簡
    易程序及第三百七十六條第一款、第二款所列之罪之案件外
    ，第一審應行合議審判。準此，地方法院對於應適用簡易程
    序之案件，所為之裁判，其法院組織即應以獨任法官行之，
    庶符上開規定之意旨。本件原判決（九十八年度士簡字第三
    號）係依檢察官之聲請，逕以簡易判決處刑，抗告人對之聲
    請再審，原審應適用簡易程序由獨任法官裁判，原審卻以三
    位法官組成合議庭裁定之，其法院組織不合法，抗告意旨雖
    未指摘及此，然原裁定既有上述瑕疵，即應由本院將原裁定
    撤銷，並自為裁定駁回抗告人再審之聲請。
五、應依刑事訴訟法第四百十三條，裁定如主文。
中    華    民    國    99    年    1     月    29    日
                          臺灣士林地方法院刑事第八庭
                              審判長法  官  黃雅君
                                    法  官  陳俞婷
                                    法  官  孫萍萍
以上正本證明與原本無異。
不得再抗告。
                                    書記官  劉易柔
中    華    民    國    99    年    1     月    29    日

司法院資訊處製作；財團法人民間司法改革基金會備份。
